tr: Yay kirişi malzemesi: Dakron; Yüksek modüllü polietilen (HMPE); Kevlar; Vectran; Diğer
es: Material del hilo: Dacron; Polietileno de alto módulo (HMPE); Kevlar; Vectran; Otros
th: วัสดุสำหรับสาย: Dacron; โพลีเอทิลีนโมดูลัสสูง (HMPE); Kevlar; Vectran; อื่นๆ
el: Υλικό χορδών: Dacron; Πολυαιθυλένιο υψηλού συντελεστή (HMPE); Kevlar; Vectran; Άλλο
da: Strengemateriale: Dacron; Høj-modulus polyethylen (HMPE); Kevlar; Vectran; Andet
fi: Kielen materiaali: Dacron; Korkean moduulin polyeteeni (HMPE); Kevlar; Vectran; Muu
pt-PT: Material da corda do arco: Dacron; Polietileno de alto módulo (HMPE); Kevlar; Vectran; Outro
nl: Snaarmateriaal: Dacron; Polyethyleen met hoge modulus (HMPE); Kevlar; Vectran; Andere
zh-TW: 弦材質: Dacron; 高模量聚乙烯（HMPE）; Kevlar; Vectran; 其他
ro-RO: Material coardă: Dacron; Polietilenă cu greutate moleculară înaltă (HMPE); Kevlar; Vectran; Altele
hr-HR: Materijal tetive: Dacron; Polietilen visokog modula (HMPE); Kevlar; Vectran; Ostalo
pl: Materiał cięciwy: Poli; Polietylen HMPE; Kevlar; Vectran; Inne
ja: 弦の素材: Dacron; 高弾性ポリエチレン (HMPE); Kevlar; Vectran; その他
nb: Strengmateriale: Dacron; Høymodulus polyetylen (HMPE); Kevlar; Vectran; Annet
pt-BR: Material da corda: Dacron; Polietileno de alto módulo (HMPE); Kevlar; Vectran; Outro
lt-LT: Templės medžiaga: Dakronas; Aukšto molekulinio tankio polietilenas (HMPE); Kevlaras; Vektranas; Kita
it: Materiale della corda: Dacron; Polietilene ad alto modulo (HMPE); Kevlar; Vectran; Altro
zh-CN: 弓弦材质: Dacron; 高模量聚乙烯（HMPE）; Kevlar; Vectran; 其他
vi: Chất liệu dây: Dacron; Polyetylen mô đun cao (HMPE); Kevlar; Vectran; Khác
sl-SI: Material tetive: Dacron; Visokomodulni polietilen (HMPE); Kevlar; Vectran; Drugo
ru: Материал тетивы: Дакрон; Высокомодульный полиэтилен (HMPE); Кевлар; Вектран; Другое
hu: Húr anyaga: Dacron; Nagy modulusú polietilén (HMPE); Kevlár; Vectran; Egyéb
cs: Materiál vlasce: Dacron; Vysokomodulový polyetylén (HMPE); Kevlar; Vectran; Jiné
de: Sehnenmaterial: Dacron; Hochmoduliges Polyethylen (HMPE); Kevlar; Vectran; Sonstiges
en: String material: Dacron; High-modulus polyethylene (HMPE); Kevlar; Vectran; Other
sv: Strängmaterial: Dacron; Högmodulig polyeten (HMPE); Kevlar; Vectran; Övrigt
sk-SK: Materiál tetivy: Dacron; Vysokomodulový polyetylén (HMPE); Kevlar; Vectran; Iné
bg-BG: Материал за тетива: Дакрон; Високомодулен полиетилен (HMPE); Кевлар; Вектран; Други
fr: Matériau des cordes: Dacron; Polyéthylène de masse molaire élevée (HMPE); Kevlar; Vectran; Autre
ko: 끈 소재: Dacron; 고탄성 폴리에틸렌(HMPE); Kevlar; Vectran; 기타